臺灣臺中地方法院刑事判決　　　　　 96年度沙簡上字第622號
上　訴　人
即　被　告　甲○○
上列上訴人因妨害公務案件，不服本院沙鹿簡易庭96年度沙簡字
第325 號中華民國96年5 月11日第一審簡易判決（聲請案號：臺
灣臺中地方法院檢察署96年度偵字第6598號），提起上訴，本院
判決如下：
    主    文
原判決撤銷。
甲○○犯妨害公務執行罪，處拘役伍拾日，減為拘役貳拾伍日，
如易科罰金，以新臺幣壹仟元折算壹日。
    事    實
本院認定之犯罪事實與原審判決書（含臺灣臺中地方法院檢察署
聲請簡易判決處刑書）之記載相同，茲引用之。
    理    由
一、引用原審判決書所記載之證據。
二、上訴理由略以：上訴人即被告甲○○（以下稱被告）於96年
    2 月28日看見有人在其屋外徘徊，擔心是地下錢莊前來討債
    ，遂上樓開窗戶確認是否為熟人，後來樓下傳來門被撬開的
    聲音，被告一下樓發現已有2 人進入屋內詢問被告是否為甲
    ○○本人，並出示搜索票，被告接過搜索票欲查看時，其中
    1 人即對被告拳打腳踢，被告用手防護自己時不小心捏到手
    上的搜索票，對方就將其壓倒在地上，用手拷將其拷住，至
    此被告才知道對方是警察。被告當天完全是驚嚇之餘自我防
    衛的狀態，並無妨害公務之意。
三、經查被告於警詢中供稱：「（問：警方出示證件表明身分後
    ，並出示臺灣臺中地方法院核發之搜索票給予你看，你為何
    將搜索票揉掉並撕毀等動作？）答：我會怕。（問：警方於
    你撕毀臺灣臺中地方法院核發之搜索票後，要依法逮捕你，
    你為何反抗？）我不知道怎樣，我會緊張。」；並於偵查中
    坦承：「警方到我家搜索時，他們出示搜索票，我在閱讀時
    用手把搜索票揉爛。（問：為何要用手去揉搜索票？）答：
    我是一時緊張。（問：是否承認於公務人員執行公務時施強
    暴？）承認。」等語不諱。又本院核閱卷內所附之搜索票照
    片，該張搜索票係整張呈現皺折狀態，其上並有破損，顯然
    係整張被人刻意揉捏所致，絕非如被告上訴理由所稱係不小
    心捏到云云，被告上訴意旨辯稱其無妨害公務之意，為無理
    由。
四、按刑法第135 條第1 項妨害公務罪之法定本刑為3 年以下有
    期徒刑、拘役或300 元以下罰金，原審就被告上開犯行，判
    處被告拘役50日，並諭知易科罰金之折算標準，其認事用法
    及量刑均屬妥適，惟被告行為後，中華民國96年罪犯減刑條
    例業於96年7 月16日施行，該條例第2 條第1 項規定：「犯
    罪在中華民國96年4 月24日以前者，除本條例另有規定外，
    依下列規定減刑：... 三、有期徒刑、拘役或罰金，減其刑
    期或金額二分之一。」，查被告犯罪之時間係96年2 月28日
    ，且並無該條例第3 條規定不得減刑之情形，自應依該條例
    第2 條第1 項第3 款之規定減其刑期二分之一。原審未及就
    減刑部分予以審酌，容有未洽，被告之上訴雖無理由，然原
    判決既未及依上開減刑條例為減刑之諭知，亦屬無可維持，
    應予以撤銷改判。
五、依刑事訴訟法第455 條之1 第1 項、第3 項、第369 條第1
    項前段、第373 條、第364 條、第299 條第1項前段、第310
    條之1 第2 項，中華民國96年罪犯減刑條例第2 條第1 項第
    3 款、第7 條、第9 條，刑法第135 條第1 項、第41條第1
    項前段，刑法施行法第1 條之1，判決如主文。
中　　華　　民　　國　　96　　年　　8 　　月　　22　　日
                  刑事第八庭    審判長法  官  林慧英
                                      法  官  簡源希
                                      法  官  陳慧珊
上正本證明與原本無異。
本件不得上訴。
                                      書記官  施玉卿
中　　華　　民　　國　　96　　年　　8 　　月　　22　　日
【附錄本案論罪科刑法條】
刑法第135條第1項：
對於公務員依法執行職務時，施強暴脅迫者，處 3 年以下有期徒
刑、拘役或3 百元以下罰金。
